【裁判字號】    97,交抗,245
【裁判日期】    970528
【裁判案由】    聲明異議
【裁判全文】
臺灣高等法院高雄分院刑事裁定         97年度交抗字第245號
抗告人即    甲○○
受處分人
上列抗告人因違反道路交通管理處罰條例案件，不服臺灣高雄地
方法院中華民國97年4月29日裁定（97年度交聲字第466號），提
起抗告，本院裁定如下：
    主  文
抗告駁回。
    理  由
一、本件經本院審理結果，認第一審裁定認事、用法均無違誤，
    應予維持，並引用第一審裁定之理由及證據（如附件）。
二、本件抗告意旨略以：本件原審審理時，證人即舉發員警陳文
    德證稱，渠等當天巡查勤務為晚上21時至23時，倘若其證言
    屬實，則為何本件舉發違規通知單係記載19時35分？又本案
    第二次審理時到庭之證人似乎不是當天在場之舉發員警？員
    警似有串證之實？原審裁定似未詳加審酌，實有違誤，爰依
    法提起抗告，請求撤銷原裁定云云。
三、本院查：抗告人有違反道路交通管理處罰條例第53條第1 項
    之事實及證據，已經原裁定論述甚詳。從而，抗告人倘未能
    就執勤員警之舉發有誤提出相關證據以供調查，又無證據足
    證員警有故意捏造事實或違法取締之情事，則執勤員警本其
    維護交通秩序、安全職責所為之舉發，自應受到適法、正確
    之推定。又舉發之員警與抗告人素不相識，且奉命執行國家
    公權力，衡情應無甘冒偽造文書及偽證罪刑責，故為不實舉
    發及指證之理，所為之指證自當受正確無誤之推定。本件證
    人陳文德於原審調查時到庭證稱：「當天我是執行19點到21
    點執行計程車交通安程專案勤務，於19時35分左右我們開巡
    邏車延吳鳳路西向東行駛，在我們前方有部計程車，在九如
    四路延北向南行，在九如、吳鳳路口駛闖紅燈，然後我們就
    跟著他後面，因為距離下一個路口九如、日昌約100 公尺，
    該計程車又闖紅燈，我們就超車攔停並當場舉發」等語（見
    原審卷第22頁），並非抗告意旨所稱證人執勤時間為當天晚
    上21時至23時，足認證人陳文德所述於前揭時地親見抗告人
    所駕駛之小客車有闖紅燈之違規情事，確屬可信；抗告人空
    言質疑員警取締告發之真實性及證人有串證行為，殊無足採
    ，其執前詞否認違規，指摘原裁定不當，為無理由，應予駁
    回。
據上論結，應依道路交通案件處理辦法第26條，刑事訴訟法第41
2 條，裁定如主文。
中    華    民    國    97    年    5     月    28    日
                  刑事第三庭    審判長法  官   周賢銳
                                      法  官   黃仁松
                                      法  官   黃憲文
以上正本證明與原本無異。
不得再抗告。
中    華    民    國    97    年    5     月    28    日
                                      書記官   施耀程
附件：
臺灣高雄地方法院刑事裁定             97年度交聲字第466號
原處分機關  高雄市政府交通局
法定代理人  王國材
異  議  人
即受處分人  甲○○  32歲（民國○○年○月○○日生）
                    身分證統一編號：KSＺ00000000000號
                    住高雄市前金區○○○路234號7樓之11
                    送達：高雄市○○區○○路138號
上列受處分人因聲明異議案件，對於高雄市政府交通局中華民國
97年2 月19日所為之處分（原處分：高市交裁字第32-B00000000
號），聲明異議，本院裁定如下：
    主  文
異議駁回。
    理  由
一、處分意旨略以：異議人於民國97年1 月14日下午7 時35分許
    駕駛車牌號碼392-XP號營業一般小客車，由北向南行至九如
    四路、吳鳳路口時闖紅燈，經警舉發，原處分機關依道路交
    通管理處罰條例第53條第1 項、第63條第1 項第3 款之規定
    ，裁處異議人罰鍰新臺幣（下同）2700元，並記違規點數3
    點等語。
二、異議意旨略以：異議人於前揭時間，駕駛上開車輛行至九如
    四路與內惟路口停紅燈時，在旁警車內之警員突然請異議人
    停一下並要求檢查證件，員警檢查後，即表示異議人闖紅燈
    ，並隨即開出舉發違反道路交通管理事件通知單，然員警並
    未提出任何證據證明異議人有闖紅燈之證據，為此狀請均院
    撤銷原處分等語。
三、按「汽車駕駛人，行經有燈光號誌管制之交岔路口闖紅燈者
    ，處新臺幣1,800 元以上5,400 元以下罰鍰。」，並記違規
    點數3 點，道路交通管理處罰條例第53條第1 項、第63條第
    1 項第3 款定有明文。
四、經查：
  (一)異議人即受處分人於上開時、地，駕駛車牌號碼392-XP號營
    業一般小客車，闖越紅燈之違規事實，有原舉發機關之舉發
    違反道路交通管理事件通知單及違反道路交通管理事件裁決
    書各1 份在卷可稽。
  (二)異議人雖以上開情詞置辯，惟查：證人即本件現場攔停之高
    雄市政府警察局鼓山分局內惟派出所陳永豐警員於本院訊問
    時結證稱：伊於舉發當日執行安檢專案，由巡佐陳文德帶班
    ，伊開巡邏車在吳鳳路西向東行駛，至九如是路路口時，見
    異議人開計程車闖紅燈（從九如路北向南方向），伊就跟隨
    異議人之後行駛，見異議人至九如、日昌路口時又闖紅燈，
    便在九如、內惟路口將他攔停，告知他已連闖2 個紅燈，並
    請異議人出示駕照、行照後予以告發；異議人當時表示他人
    不舒服，希望不要開單等語；核與本件舉發之巡佐即證人陳
    文德於本院訊問時結證稱：本件舉發當日係執行計程車交通
    安程專案勤務，於19時35分左右，開巡邏車沿吳鳳路西向東
    行駛，見有部計程車，沿九如四路由北向南行，在九如、吳
    鳳路口駛闖紅燈，巡邏車就跟著他後面，因距離下一個路口
    九如、日昌約100 公尺，該計程車又闖紅燈，我們就超車攔
    停並當場舉發異議人闖紅燈，當時異議人並沒有否認等語相
    互一致（見本院97年4 月7 日、4 月24日訊問筆錄），堪信
    其為真實。異議人雖辯稱警方取締違規時並無任何證據以資
    為證等語，惟道路交通管理處罰條例並未規定警方以攔停舉
    發行為人違規時，必須以科學儀器取得證據，此觀之道路交
    通管理處罰條例自明，況證人之證言為法定之證據方法，而
    本件證人等均乃依法令執行公務之警員，與異議人素昧平生
    ，並無恩怨，實無捏造事實違法取締之理，異議人亦自承與
    員警並無任何仇怨或其他利害關係（見本院97年4 月7 日訊
    問筆錄）；而警察為維持秩序，取締違規駕車僅是依法執行
    職務，自無偏頗立場之必要；且巡佐、警員均係屬司法警察
    人員之一份子，亦深切明白出庭作證具結後，應據實陳述之
    義務及如有偽證應受刑事處罰之嚴重後果，此外，其等身為
    國家公務員，依法執行公務，自亦有相關行政責任及刑事責
    任可資擔保其行為之正當性。從而，本件具有公務員身分依
    法執勤之巡佐陳文德及警員陳永豐於本院訊問時，在法官告
    知證人具結之義務及偽證之處罰並命其朗讀結文並具結後，
    仍為上開證述，是其所為證言，應屬真實可信。
  (三)綜上所述，異議人確有如舉發違反道路交通管理事件通知單
    所載之違規事實，應可認定。故原處分機關據以援引上開規
    定，裁處如上開裁決書處罰主文所示之罰鍰並記違規點數，
    並無不當，本件異議為無理由，應予駁回。
五、據上論斷，應依道路交通案件處理辦法第19條，裁定如主文
    。
中    華    民    國    97    年    4     月    29    日
                    交通法庭    法  官  呂明燕
以上正本證明與原本無異。
如不服本裁定應於送達後5日內向本院提出抗告狀。
中    華    民    國    97    年    4     月    29    日
                                書記官  陳瓊芳


司法院資訊處製作；財團法人民間司法改革基金會備份。
